ACORDAO-COMPLETO-2519237

ACÓRDÃO DE RELAÇÃO

ACÓRDÃO DE RELAÇÃO 273/2022 ATA 1/2022 - SEGUNDA CÂMARA

Acórdão 273/2022-TCU-Segunda Câmara
VISTOS e relacionados estes autos de ATOS DE ADMISSÃO emitidos pela Empresa Brasileira de Serviços Hospitalares Comando da Aeronáutica, e submetidos a este Tribunal para fins de registro;
Considerando que, quanto aos atos 57545/2020 (RAKELIANNY MINELY MACEDO SILVA; XXX.835.174-XX) ; 57585/2020 (JOAO PAULO DA CRUZ SILVA; XXX.415.754-XX) ; 57721/2020 (SARA KARLA FERREIRA DE MEDEIROS LINS; XXX.572.664-XX) ; 57745/2020 (MIQUEIAS SILVA DO NASCIMENTO; XXX.465.754-XX) ; não foram encontradas irregularidades conforme demonstrado pelo exame empreendido pela Secretaria de Fiscalização de Integridade de Atos e Pagamentos de Pessoal e de Benefícios Sociais (Sefip) em instrução às peças 9 e 10;
Considerando, contudo, que, com relação ao ato 57754/2020 (BRUNNO HENRIQUE DA SILVA; XXX.652.494-XX) , a representante do Ministério Público junto ao TCU (Procuradora-Geral Cristina Machado da Costa e Silva, parecer à peça 12) indicou possível acumulação ilícita de cargos por parte do empregado (cargo de inspetor de alunos de escola pública na Secretaria de Estado de Educação de Alagoas e emprego de biólogo na Ebserh) ;
ACORDAM os Ministros o Tribunal de Contas da União, reunidos em Sessão da Segunda Câmara, em:
a) considerar LEGAIS e conceder o registro dos atos de SARA KARLA FERREIRA DE MEDEIROS LINS, JOAO PAULO DA CRUZ SILVA, MIQUEIAS SILVA DO NASCIMENTO e RAKELIANNY MINELY MACEDO SILVA, com fundamento no art. 71, inciso III, da Constituição Federal, no art. 1º, inciso V, e art. 39, incisos I e II, da Lei 8.443/1992, no art. 260 do Regimento Interno do Tribunal de Contas da União; e
b) realizar diligência à Empresa Brasileira de Serviços Hospitalares                              (CNPJ 15.126.437/0001-43) com o fito de que comprove, no prazo de 15 dias, ser lícita a acumulação, pelo empregado Brunno Henrique da Silva (CPF n.º XXX.652.494-XX) , do cargo de inspetor de alunos de escola pública na Secretaria de Estado de Educação de Alagoas juntamente com o emprego de biólogo na Ebserh (peça n.º 11) , à luz das hipóteses de acumulação constantes do artigo 37, inciso XVI, da Constituição Federal; e
c) alertar a Empresa Brasileira de Serviços Hospitalares de que o não atendimento de diligência no prazo assinado pelo Tribunal enseja a aplicação da multa prevista no inciso IV do art. 58 da Lei 8.443/1992, a qual independe de audiência.                           
1. Processo TC-Processo 033.352/2021-6 (ATOS DE ADMISSÃO) 
	1.1. Interessados: Brunno Henrique da Silva (XXX.652.494-XX) ; Joao Paulo da Cruz Silva (XXX.415.754-XX) ; Miqueias Silva do Nascimento (XXX.465.754-XX) ; Rakelianny Minely Macedo Silva (XXX.835.174-XX) ; Sara Karla Ferreira de Medeiros Lins (XXX.572.664-XX) .
	1.2. Órgão/Entidade: Empresa Brasileira de Serviços Hospitalares.
	1.3. Relator: Ministro Raimundo Carreiro.
	1.4. Representante do Ministério Público: Procuradora-Geral Cristina Machado da Costa e Silva.
	1.5. Unidade Técnica: Secretaria de Fiscalização de Integridade de Atos e Pagamentos de Pessoal e de Benefícios Sociais (Sefip) .
	1.6. Representação legal: não há.
	1.7. Determinações/Recomendações/Orientações: não há.

Segunda Câmara

Brunno Henrique da Silva (XXX.652.494-XX); Joao Paulo da Cruz Silva (XXX.415.754-XX); Miqueias Silva do Nascimento (XXX.465.754-XX); Rakelianny Minely Macedo Silva (XXX.835.174-XX); Sara Karla Ferreira de Medeiros Lins (XXX.572.664-XX).

RAIMUNDO CARREIRO

não há.

ATOS DE ADMISSÃO (ADS)

Secretaria de Fiscalização de Integridade de Atos e Pagamentos de Pessoal e de Benefícios Sociais (Sefip).